【裁判字號】    97,抗,21
【裁判日期】    970103
【裁判案由】    本票裁定
【裁判全文】
臺灣臺北地方法院民事裁定                97年度抗字第21號
抗  告  人  甲○○
上列抗告人因與相對人安泰商業銀行股份有限公司間聲請本票裁
定事件，對於本院簡易庭民國96年11月29日本院96年度票字第78
414號裁定提起抗告，本院裁定如下：
    主  文
抗告駁回。
抗告費用新臺幣壹仟元由抗告人負擔。
    理  由
一、相對人於原審聲請意旨略以：伊執有抗告人於民國93年7月8
    日簽發，票面金額新臺幣（下同）990,000元，付款地在相
    對人公司事務所，約定利息按年利率12%計算，到期日96年9
    月10日，並免除作成拒絕證書之本票一紙（下稱系爭本票）
    ，經伊於到期後提示，未獲付款。爰依票據法第123條規定
    ，聲請裁定許可強制執行等語。原審就系爭本票990,000元
    及其中580,010元自96年9月10日起算之約定利息，裁定准許
    強制執行等語。
二、抗告意旨略以：伊雖因無力繳款而違反以年息2%計息按月攤
    還64,830元之分期協議，惟伊已繳納16期，所欠本金僅562,
    918元，相對人請求之金額顯有違誤，爰提起抗告，求予廢
    棄原裁定等語。
三、按執票人向本票發票人行使追索權時，得聲請法院裁定後強
    制執行，票據法第123條定有明文。又本票執票人，依票據
    法第123條規定，聲請法院裁定許可對發票人強制執行，係
    屬非訟事件，此項聲請之裁定，及抗告法院之裁定，僅依非
    訟事件程序，以審查強制執行許可與否，並無確定實體上法
    律關係存否之效力，如發票人就票據債務之存否有爭執時，
    應由發票人提起確認之訴，以資解決，殊不容於裁定程序中
    為此爭執（最高法院57年台抗字第76號、56年台抗字第714
    號判例參照）。
四、經查，相對人主張之事實，業據提出本票一紙為證，並為抗
    告人所不爭執，而原審就系爭本票為形式上之審查，認其已
    具備本票各項應記載事項，合於票據法第120條規定，屬有
    效之本票，乃裁定准許強制執行，並無不合。抗告人雖抗辯
    伊已償還153,008元，所欠本金為562,918元，相對人請求之
    金額顯有違誤云云。惟此核屬票據債務存否或清償數額之實
    體爭執，揆諸上開說明，應由抗告人提起確認之訴，以資解
    決，不得於非訟事件程序中為此爭執，抗告法院亦不得予以
    審究。從而，抗告意旨指摘原裁定不當，求予廢棄，為無理
    由，應予駁回。爰裁定如主文。
中    華    民    國    97    年    1     月    3     日
                民事第六庭審判長法  官  張競文
                                法  官  陳婷玉
                                法  官  許純芳
以上正本係照原本作成。
本裁定不得再抗告。
中    華    民    國    97    年    1     月    7     日
                                書記官  潘惠梅


司法院資訊處製作；財團法人民間司法改革基金會備份。
